臺灣臺南地方法院刑事判決
111年度交易字第652號
公  訴  人  臺灣臺南地方檢察署檢察官
被      告  李日宗


上列被告因過失傷害案件，經檢察官提起公訴（110年度偵字第1
8552號），本院判決如下：
    主  文
本件公訴不受理。
    理  由
一、公訴意旨如起訴書所載 （如附件） 。
二、按告訴乃論之罪，告訴人於第一審辯論終結前得撤回其告訴
    ，又告訴經撤回者，應諭知不受理之判決，刑事訴訟法第23
    8條第1項、第303條第3款分別定有明文。
三、查本件告訴人賴建志告訴被告李日宗過失傷害案件，起訴書
    認係觸犯刑法第284條前段之過失傷害罪，依同法第287條第
    1項之規定，須告訴乃論。茲據告訴人具狀撤回告訴，此有
    刑事撤回告訴狀1份在卷可稽，依照首開說明，本件爰不經
    言詞辯論，逕為諭知不受理之判決。
據上論斷，應依刑事訴訟法第303條第3款、第307條判決如主文
。
中　　華　　民　　國　　111 　年　　9 　　月　　29　　日
　　　　　　　　　刑事第十庭    法　官　陳鈺雯
以上正本證明與原本無異。
如不服本判決應於收受送達後20日內向本院提出上訴書狀，並應
敘述具體理由。其未敘述上訴理由者，應於上訴期間屆滿後20日
內向本院補提理由書( 均須按他造當事人之人數附繕本) 「切勿
逕送上級法院」。
                                書記官  洪儀珊　
中　　華　　民　　國　　111 　年　　9 　　月　　29　　日
附件：
臺灣臺南地方檢察署檢察官起訴書
                                    110年度偵字第18552號
　　被　　　告　李日宗　男　62歲（民國00年00月00日生）
　　　　　　　　　　　　住○○市○○區○○路000巷00弄00
　　　　　　　　　　　　　號
　　　　　　　　　　　　國民身分證統一編號：Z000000000號
上列被告因過失傷害案件，業經偵查終結，認應提起公訴，茲將
犯罪事實及證據並所犯法條分敘如下：
　　　　犯罪事實
一、李日宗（案發時領有適當之駕照，嗣因酒駕吊銷）於民國110
    年3月16日9時許，駕駛車牌號碼00-000號營業半聯結車沿臺
    南市大內區未命名道路由西往東方向行駛，行經該路與南18
    1線口時，原應注意起駛時應讓行進中車輛優先通行，且依
    當時現場之客觀狀況，並無不能注意之情事，卻疏未注意而
    逕行左轉。適有賴建志駕駛車牌號碼000-0000號普通重型機
    車沿南181線由北向南行駛，2車發生碰撞，致賴建志受有左
    側股骨骨折等傷害。
二、案經賴建志訴由臺南市政府警察局善化分局報告偵辦。
　　　　證據並所犯法條
一、證據清單及待證事實：
編號 證據名稱 待證事實 1 被告李日宗於警詢時及偵查中之供述 被告於犯罪事實欄所載之時、地駕駛車牌號碼00-000號營業半聯結車，與告訴人賴建志駕駛之車牌號碼000-0000號普通重型機車碰撞而發生事故之事實。 2 證人即告訴人於警詢及偵查中之證述 被告於犯罪事實欄所載之時、地駕駛車牌號碼00-000號營業半聯結車，與告訴人駕駛之車牌號碼000-0000號普通重型機車碰撞而發生事故之事實。 3 道路交通事故現場圖、道路交通事故調查報告表（一）、（二）各1份暨道路交通事故照片24張 1.被告於犯罪事實欄所載之時、地，以如犯罪事實欄所載行向，駕車與告訴人駕駛之車牌號碼000-0000號普通重型機車碰撞而發生事故之事實。 2.事故發生時之現場道路狀況。 4 臺南市車輛行車事故鑑定覆議委員會覆議意見書（南覆0000000案）1份 經左列單位就本案車禍進行鑑定，鑑定意見如下： 1.被告駕駛營半聯結車，起始未讓行進中車輛優先通行，為肇事原因。 2.告訴人無肇事因素。 5 臺南市大內區公所111年3月8日所農建字第1110164159號函1份 本案未命名道路並未符合《臺南市政府農業局辦理農路修繕審查作業要點》公眾通行規定之事實。 6 奇美醫療財團法人奇美醫院診斷證明書（病歷號碼：00000000號）1份 告訴人受有如犯罪事實欄所載傷害之事實。 

二、按汽車行駛時，駕駛人應注意車前狀況及兩車並行之間隔，
    並隨時採取必要之安全措施；行至無號誌或號誌故障而無交
    通指揮人員指揮之交岔路口，支線道車應暫停讓幹線道車先
    行；未設標誌、標線或號誌劃分幹、支線道者，少線道車應
    暫停讓多線道車先行；車道數相同時，轉彎車應暫停讓直行
    車先行，道路交通安全規則第94條第3項、第102條第1項第2
    款分別定有明文。被告駕駛車牌號碼00-000號營業半聯結車
    時，本應注意上述道路交通安全規定，且依事故發生時之現
    場道路狀況，客觀上並無不能注意之情形，竟疏未注意而肇
    事，其駕駛行為顯有過失，且與告訴人所受傷勢間具有相當
    因果關係甚明。綜上，被告罪嫌堪以認定。
三、核被告所為，係犯刑法第284條前段之過失傷害罪嫌。被告
    犯罪後於警方前往現場處理時在場，並當場承認為肇事人而
    自首接受裁判，此有被告之臺南市政府警察局善化分局交通
    分隊道路交通事故肇事人自首情形紀錄表1份附卷可參，為
    對於未發覺之罪自首而接受裁判，請酌依刑法第62條前段規
    定減輕其刑。
四、依刑事訴訟法第251條第1項提起公訴。
　　此　致
臺灣臺南地方法院
中　　華　　民　　國　 111　　年　　5 　　月　　2 　　日
                              檢察官  黃  彥  翔
本件證明與原本無異
中　　華　　民　　國　 111　　年　　5 　　月　　9 　　日
                              書記官  蔡  佳  芳
附錄本案所犯法條
中華民國刑法第284條前段
因過失傷害人者，處 1 年以下有期徒刑、拘役或 10 萬元以下
罰金；致重傷者，處 3 年以下有期徒刑、拘役或 30 萬元以下
罰金。